【裁判字號】    97,聲,529
【裁判日期】    970829
【裁判案由】    返還提存物
【裁判全文】
臺灣新竹地方法院民事裁定               97年度聲字第529號
聲  請  人  聯邦商業銀行股份有限公司
法定代理人  甲○○
代  理  人  乙○○
相  對  人  匯訊尖端股份有限公司
                        樓
兼法定代理
人          丙○○
上列當事人間聲請返還提存物事件，本院裁定如下：
    主  文
本院九十六年度存字第一九九六號提存事件，聲請人所提存之中
央政府建設公債九十四年度甲類第二期債票，合計面額新臺幣壹
佰柒拾萬元之擔保金，准予返還。
聲請費用由相對人負擔。
    理  由
一、按訴訟終結後，供擔保人證明已定20日以上之期間，催告受
    擔保利益人行使權利而未行使者，或法院依供擔保人之聲請
    ，通知受擔保利益人於一定期間內行使權利並向法院為行使
    權利之證明而未證明者，法院應依供擔保人之聲請，以裁定
    命返還其提存物，民事訴訟法第104條第1項第3款定有明文
    。此項規定，於其他依法令供訴訟上之擔保者準用之，同法
    第106條規定甚明。另所謂「訴訟終結」，應從廣義解釋，
    包括撤銷假扣押或假處分裁定及執行程序終結在內，最高法
    院88年度台抗字第682號裁判要旨可資參照。
二、本件聲請意旨略以：緣聲請人與相對人間給付借款事件，聲
    請人前遵本院92年度裁全字第1514號民事裁定，為擔保假扣
    押之實施，曾提供台北市政府建設公債89年度第一期債票，
    面額新臺幣（下同）100萬元1張、50萬元1張、10萬元2張，
    合計面額170萬元之擔保金，並以本院92年度存字第988號提
    存事件提存，嗣經聲請人聲請變換提存物，並遵本院96年度
    聲字第744號變換提存物裁定，提供中央政府建設公債94年
    度甲類第二期債票，合計面額170萬元之擔保金，以本院96
    年度存字第1996號提存事件提存在案。茲因聲請人已撤回假
    扣押之執行並撤銷扣押裁定，復聲請本院以新院雲民誠96聲
    1454字第26213號函催告受擔保利益人即相對人於文到25日
    內行使權利，惟相對人迄今仍未行使權利，爰依法請求准予
    返還提存物等語。並提出本院92年度裁全字第1514號假扣押
    裁定、92年度存字第988號提存書、96年度聲字第744號民事
    裁定及其確定證明書、96年度存字第1996號提存書、民事撤
    回狀、96年度裁全聲字第62號民事裁定及其確定證明、新院
    雲民誠96聲1454字第26213號函（以上均影本）各1件為證。
三、經查，聲請人主張上開情事，除據聲請人提出前開證物外，
    復經本院依職權調閱本院92年度裁全字第1514號假扣押事件
    、92年度執全字第697號假扣押執行事件、96年度裁全聲字
    第62號撤銷假扣押事件、96年度聲字第1454號通知受擔保利
    益人行使權利事件、92年度存字第988號提存事件、96年度
    存字第1996號提存事件、96年度聲字第744號變換提存物事
    件，核與聲請人前開所述相符。次查本件假扣押執行程序，
    既經聲請人即債權人撤回假扣押之執行，本件假扣押之執行
    程序自已終結，符合廣義的訴訟終結要件，聲請人復聲請本
    院定相當期間通知受擔保利益人即相對人行使權利而不行使
    ，亦經本院依職權查明兩造間於本院（含簡易庭）並無訴訟
    或非訟、調解事件繫屬，有本院民事審理單、民事紀錄科查
    詢表在卷可參。從而，聲請人聲請返還前開提存之擔保金，
    即無不合，應予准許。
四、依民事訴訟法第95條、第78條，裁定如主文。
中    華    民    國    97    年     8    月    29    日
                  民事第二庭    法  官  楊明箴
以上正本係照原本作成。
如對本裁定抗告須於裁定送達後10日內向本院提出抗告狀。
中    華    民    國    97    年     8    月    29    日
                                書記官  龔紀亞


司法院資訊處製作；財團法人民間司法改革基金會備份。
